臺灣新北地方法院刑事判決
111年度簡上字第22號
上  訴  人
即  被  告  賴琬萱




上列上訴人即被告因妨害自由案件，不服本院中華民國110年7月
21日所為之110年度原簡字第83號第一審刑事簡易判決（原聲請
簡易判決處刑案號：臺灣新北地方檢察署110年度偵緝字第1223
號、第1232號、第1293號、第1297號），提起上訴，本院管轄之
第二審合議庭判決如下：
    主  文
上訴駁回。
    事實及理由
一、本院合議庭審理結果，認原審判決之認事、用法、量刑均無
    不當，應予維持，是本案關於事實、證據及理由，均引用第
    一審刑事簡易判決書之記載（如附件）。
二、上訴人即被告賴婉萱具狀以：被告與告訴人沈立偉業已達成
    和解，告訴人並表示願意寬宥被告，請求予以從輕量刑等語
    為由，提起上訴。惟按量刑之輕重，係事實審法院得依職權
    自由裁量之事項，茍已斟酌刑法第57條各款所列情狀而未逾
    越法定刑度，則不得遽指為違法；又關於刑之量定，係實體
    法上賦予法院得為自由裁量之事項，倘未逾越法律所規定之
    範圍，或濫用其權限，即不得任意指為違法；又刑罰之量定
    屬法院自由裁量之職權行使，但仍應審酌刑法第57條所列各
    款事由及一切情狀，為酌量輕重之標準，並非漫無限制，在
    同一犯罪事實與情節，如別無其他加重或減輕之原因，下級
    法院量定之刑，亦無過重或失輕之不當情形，則上級法院對
    於下級法院之職權行使，原則上應予尊重（最高法院72年台
    上字第6696號、75年台上7033號判例、85年度台上字第2446
    號判決參照）。
三、經查，本院審酌原審判決認被告所犯為刑法第305條之恐嚇
    危害安全罪，並已具體考量被告為智識成熟之成年人，遇事
    不思以理性方式解決，率而至告訴人沈立偉住處外叫囂，且
    被告尚有持空氣槍朝告訴人沈立偉住處之玻璃窗射擊，此舉
    不僅使告訴人沈立偉、林世鑫精神上受有驚嚇，亦有害社會
    治安，使社會增添暴戾之氣，行為顯有應予非難之處，另兼
    衡被告之素行、犯罪情狀、犯罪動機、目的、智識程度等一
    切情狀，判處有期徒刑5月，如易科罰金以新臺幣1,000元折
    算1日，足認原審量刑時已就被告本案各項量刑事由併為斟
    酌，無遺漏之處。至被告雖上訴具狀表示已與告訴人沈立偉
    達成和解，請求從輕量刑云云，然迄未提出相關之和解證明
    文件，且被告於本院準備與審理程序經傳喚均未到庭，此有
    本院準備程序筆錄、審判筆錄各1份在卷可查（本院簡上卷
    第67頁、103-106頁），復經本院撥打告訴人沈立偉、林世
    鑫卷內留存之電話號碼，亦未能接通等情，此有本院公務電
    話紀錄表2份附卷足憑（見本院簡上卷第69頁、107頁），故
    本院實無從核實被告之主張，被告上訴理由難認可採。綜上
    ，原審既已詳酌刑法第57條各款所列情形，並具體說明量刑
    之理由，亦無逾法定刑度，或濫用裁量權致違反比例原則，
    其量刑應屬允洽，被告上訴為無理由，應予駁回。
四、被告於審判期日經本院合法傳喚，無正當理由不到庭，爰不
    待其陳述，依刑事訴訟法第371條之規定，逕為一造辯論判
    決。
據上論斷，應依刑事訴訟法第455條之1第1項、第3項、第368條
、第373條、第371條，判決如主文。
本案經檢察官楊唯宏聲請簡易判決處刑、檢察官許慈儀到庭執行
職務。
中　　華　　民　　國　　111 　年　　11　　月　　9 　　日
                  刑事第二十庭  審判長法  官  林米慧
                                      
　　　　　　　　　　　　　　　　　　  法  官  林翠珊
                                      
　　　　　　　　　　　　　　　　　　  法  官  陳盈如　　
上列正本證明與原本無異。
不得上訴。

                                      書記官  黃仕杰
中　　華　　民　　國　　111 　年　　11　　月　　9 　　日
附件：
臺灣新北地方法院刑事簡易判決
                                     110年度原簡字第83號
聲　請　人　臺灣新北地方檢察署檢察官
被　　　告　吳佳威　男　民國00年0月00日生
                    身分證統一編號：Z000000000號
                    住新北市○○區○○路○段000巷00弄00
                    號2樓
            賴琬萱（原名：賴姿穎）
                    女　民國00年00月00日生
                    身分證統一編號：Z000000000號
                    住新北市○○區○○路00巷00號2樓
                    居新北市○○區○○路000巷00弄00號
            林秉樂　男　民國00年0月00日生
                    身分證統一編號：Z000000000號
                    住新北市○○區○○路000巷00號
                    （現於法務部矯正署臺北監獄臺北分監執
                    行中）
            郭晏賓　男　民國00年00月00日生
                    身分證統一編號：Z000000000號
                    住新北市○○區○○街00巷00弄0號
                    居新北市○○區○○街00巷00弄00號
                    （現於法務部矯正署臺北監獄臺北分監執
                    行中）
上列被告因妨害自由案件，經檢察官聲請以簡易判決處刑（110
年度偵緝字第1223、1232、1293、1297 號），本院判決如下：
    主  文
吳佳威共同犯恐嚇危害安全罪，累犯，處有期徒刑伍月，如易科
罰金，以新臺幣壹仟元折算壹日。
賴琬萱共同犯恐嚇危害安全罪，處有期徒刑伍月，如易科罰金，
以新臺幣壹仟元折算壹日。
林秉樂共同犯恐嚇危害安全罪，累犯，處有期徒刑伍月，如易科
罰金，以新臺幣壹仟元折算壹日。
郭晏賓共同犯恐嚇危害安全罪，處有期徒刑參月，如易科罰金，
以新臺幣壹仟元折算壹日。
扣案之未具殺傷力之空氣槍壹把沒收。
    事實及理由
一、賴琬萱（原名：賴姿穎）與沈立偉因有金錢糾紛，且不滿沈
    立偉不予處理，竟共同與男友林秉樂、友人吳佳威、郭晏賓
    基於恐嚇危害安全之犯意聯絡，於民國109年11月13日下午5
    時22分許，前往沈立偉位於新北市○○區○○路00巷0弄0號2樓
    住處樓下，叫囂沈立偉出面處理，惟沈立偉及當時在沈立偉
    住處之友人林世鑫均未理會，賴琬萱、吳佳威復輪流持賴琬
    萱所有、未具殺傷力之空氣槍1把，朝沈立偉之住處玻璃窗
    射擊（涉嫌毀損罪嫌部分，未據告訴），使沈立偉、林世鑫
    心生畏懼，致生危害於安全。
二、證據
  ㈠被告吳佳威於警詢及偵查中之自白。
  ㈡被告賴琬萱於警詢及偵查中之供述。
  ㈢被告林秉樂於警詢及偵查中之供述。
  ㈣被告郭晏賓於警詢及偵查中之供述。
  ㈤證人即告訴人沈立偉於警詢及偵查中之指述。
  ㈥證人即告訴人林世鑫於警詢時之指述。
  ㈦現場照片及監視錄影器翻拍畫面共4 張。
  ㈧新北市政府警察局土城分局扣押筆錄及扣押物品目錄表各1份
    。
  ㈨扣案之空氣槍1 把。
三、論罪科刑
  ㈠核被告吳佳威、賴琬萱、林秉樂、郭晏賓所為，均係犯刑法
    第305條之恐嚇危害安全罪。被告4人就上開犯行，有犯意聯
    絡及行為分擔，應論以共同正犯。又被告4人以一行為同時
    恐嚇告訴人沈立偉、林世鑫，屬一行為觸犯數相同罪名之同
    種想像競合犯，依刑法第55條規定，應從一重之恐嚇危害安
    全罪處斷。
  ㈡被告林秉樂前因施用毒品案件，經本院以106年度審易字第28
    49號判處有期徒刑6月確定，於107年11月12日易科罰金執行
    完畢。另被告吳佳威前①因施用毒品案件，經本院以106年度
    原簡字第236號判處有期徒刑3月、4月、4月，②因施用毒品
    案件，經本院以106年度原簡字第265號判處有期徒刑4月，
    上開①②再經本院以107年度聲字第1450號裁定應執行有期徒
    刑1年確定。③因毀損案件，經本院以107年度簡字第2556號
    判處有期徒刑4月，④因施用毒品案件，經臺灣臺北地方法院
    以107年度原簡字第16號判處有期徒刑4月，⑤因施用毒品案
    件，經本院以107年度簡字第5144號判處有期徒刑5月，上開
    ③④⑤再經本院以108年度聲字第1337號裁定應執行有期徒刑11
    月確定，經接續執行，於108年6月14日縮短刑期假釋出監，
    併付保護管束，於109年2月5日保護管束期滿，假釋未經撤
    銷，未執行之刑視已執行完畢；此有被告林秉樂、吳佳威之
    臺灣高等法院被告前案紀錄表1份在卷可憑，是被告林秉樂
    、吳佳威於受有期徒刑執行完畢後，5年以內故意再犯本件
    有期徒刑以上之罪，均為累犯。至司法院釋字第775號解釋
    ，依解釋文及理由之意旨，係指構成累犯者，不分情節，一
    律加重最低本刑，於不符合刑法第59條所定要件之情形下，
    致生行為人所受之刑罰超過其所應負擔罪責之個案，不符罪
    刑相當原則、比例原則。於此範圍內，在修正前，為避免發
    生上述罪刑不相當之情形，法院就該個案應裁量是否加重最
    低本刑；依此，該解釋係指個案應量處最低法定刑、又無法
    適用刑法第59條在內減輕規定之情形，法院應依此解釋意旨
    裁量不予加重最低本刑（最高法院108年度台上字第338號判
    決意旨參照）。經核，本案被告林秉樂、吳佳威犯罪並無此
    種情形，是加重法定最低度刑，尚不至於使行為人所受之刑
    罰超過其所應負擔罪責，而無上開解釋所指不符罪刑相當原
    則與比例原則之情形，爰依刑法第47條第1項規定加重其刑
    。
  ㈢爰審酌被告4 人均為智識成熟之成年人，遇事不思以理性方
    式解決，率而至告訴人沈立偉住處外叫囂，並由被告賴琬萱
    、吳佳威輪流持空氣槍朝告訴人沈立偉住處之玻璃窗射擊，
    此舉不僅使告訴人沈立偉、林世鑫精神上受有驚嚇，亦有害
    社會治安，使社會增添暴戾之氣，行為顯有非難之處，另兼
    衡被告4 人之素行、被告吳佳威、賴琬萱於行為時甚而持空
    氣槍朝玻璃窗射擊，及各被告犯罪之動機、目的、智識程度
    等一切情狀，分別量處如主文所示之刑，並均諭知如易科罰
    金之折算標準，以資懲儆。
四、扣案之未具殺傷力之空氣槍1把，屬被告賴琬萱所有，供被
    告4人犯本罪所用之物，爰依刑法第38條第2項規定，予以宣
    告沒收。
五、依刑事訴訟法第449條第1項前段、第3項、第450條第1項，
    刑法第28條、第305條、第55條、第47條第1項、第41條第1
    項前段、第38條第2項，刑法施行法第1條之1第1項，逕以簡
    易判決處刑如主文。
六、如不服本判決，得自收受送達之日起20日內向本院提出上訴
    狀，上訴於本院第二審合議庭（須附繕本）。
本案經檢察官楊唯宏聲請以簡易判決處刑。
中　　華　　民　　國　 110　　年　　7 　　月　　21　　日
                  刑事第二十七庭  法  官  曹惠玲
上列正本證明與原本無異。
                                  書記官  張家瑋
中　　華　　民　　國　 110　　年　　7 　　月　　23　　日
 附錄本案論罪科刑法條全文：
中華民國刑法第305條
（恐嚇危害安全罪）
以加害生命、身體、自由、名譽、財產之事恐嚇他人，致生危害
於安全者，處2 年以下有期徒刑、拘役或9 千元以下罰金。